臺灣花蓮地方法院民事裁定
111年度消債更字第9號
聲  請  人  陳淑萍  
即債務人                          
相  對  人  台北富邦商業銀行股份有限公司
即債權人            
法定代理人  陳聖德  


相  對  人  國泰世華商業銀行股份有限公司
即債權人            
法定代理人  郭明鑑  
代  理  人  薛鈞    
相  對  人  花旗（台灣）商業銀行股份有限公司
即債權人            
法定代理人  莫兆鴻  
代  理  人  陳正欽  
相  對  人  渣打國際商業銀行股份有限公司
即債權人            
法定代理人  龐維哲  


相  對  人  遠東國際商業銀行股份有限公司    
即債權人            
法定代理人  侯金英  


相  對  人  玉山商業銀行股份有限公司
即債權人            

法定代理人  黃男州  
代  理  人  朱逸君  
相  對  人  星展銀行股份有限公司
即債權人            
法定代理人  凌珠葱  
相  對  人  台新國際商業銀行股份有限公司
即債權人            
法定代理人  吳東亮  
相  對  人  中國信託商業銀行股份有限公司
即債權人            
法定代理人  利明献  


相  對  人  裕融企業股份有限公司
即債權人            
法定代理人  嚴陳莉蓮


相  對  人  和潤企業股份有限公司
即債權人            
法定代理人  劉源森  


上列聲請人因消費者債務清理事件聲請更生，本院裁定如下：
    主  文
債務人陳淑萍自民國111年4月22日下午4時起開始更生程序，並
命司法事務官進行本件更生程序。
    理  由
一、聲請意旨略以：聲請人積欠無擔保或無優先權債權人之債務
　　總額約計新臺幣（下同）1,930,237元，前經與最大債權銀
    行中國信託商業銀行股份有限公司前置協商不成立，聲請人
    現每月收入約25,000元，支出個人必要生活費用及扶養母親
    費用，且名下無較具價值之財產，而有不能清償債務情事。
    且聲請人無擔保或無優先權之債務總額未逾1,200萬元，復
    未經法院裁定開始清算程序或宣告破產，依消費者債務清理
    條例聲請更生等語。
二、按債務人不能清償債務或有不能清償之虞者，得依本條例所
    定更生程序，清理其債務。債務人無擔保或無優先權之債務
    總額未逾新臺幣1,200萬元者，於法院裁定開始清算程序或
    宣告破產前，得向法院聲請更生。債務人對於金融機構負債
    務者，在聲請更生或清算前，應向最大債權金融機構請求協
    商債務清償方案，或向其住、居所地之法院或鄉、鎮、市、
    區調解委員會聲請債務清理之調解。協商或調解成立者，債
    務人不得聲請更生或清算，但因不可歸責於己之事由，致履
    行有困難者，不在此限，消費者債務清理條例（下稱消債條
    例）第3條、第42條第1項、第151條第1、7項定有明文。
三、經查：
  ㈠聲請人主張其有不能清償債務情事，提出戶籍謄本、全國財
    產總歸戶財產查詢清單、108、109年度綜合所得稅各類所得
    資料清單、勞工保險被保險人投保資料表、財團法人金融聯
    合徵信中心查詢當事人綜合信用報告回覆書、個人薪資明細
    表、存簿影本、財產及收入狀況說明書、債權人清冊、前置
    協商不成立通知書等件為證。債權人亦提出聲請人欠款資料
    附卷為憑。
  ㈡聲請人主張其每月所得約25,000元，支出個人必要生活費用
    及扶養母親費用，有不能清償情事。本院依聲請人主張其每
    月收入25,000元，並參酌其109、110年度薪資及其他所得資
    料（聲請人於108、109年間前每月所得約37,000元、34,258
    元）、目前勞保投保薪資27,600元等情。按債務人必要生活
    費用，以最近一年衛生福利部或直轄市政府所公告當地區每
    人每月最低生活費一點二倍定之。消債條例第64條之2第1項
    定有明文。則依衛生福利部公告110年度臺灣省平均每人每
    月最低生活費用13,288元計算後為15,946元，兼衡聲請人之
    年齡、身份、健康情形（無特別傷病）等情，而聲請人聲請
    更生，本應撙節度日，若無其他特殊並必要之額外支出，並
    提出相當證明，則當應以上開最低生活費之基本標準，核算
    其與扶養親屬每月必要生活支出費用，應為適當。據此，姑
    不論其母親有無符合受扶養之要件，聲請人每月收入扣除其
    個人必要生活費用15,946元，剩餘款項對照前述欠款數額，
    堪認已有不能清償債務情事。
  ㈢復聲請人無擔保或無優先權之債務總額未逾1,200萬元，未經
    法院裁定開始清算程序或宣告破產，另依卷內資料無消債條
    例第6條第3項、第8條或第46條各款所定駁回更生聲請之事
    由存在，則其聲請更生，並無不合，應予准許。
四、再者，法院開始更生程序之裁定，應載明其年、月、日、時
    ，並即時發生效力。法院裁定開始更生或清算程序後，得命
    司法事務官進行更生或清算程序，必要時得選任律師、會計
    師或其他適當之自然人或法人一人為監督人或管理人，消債
    條例第16條第1項分別定有明文。本件聲請更生，既已准許
    而即時生效，並命司法事務官進行更生程序。
五、從而，本件聲請為有理由，裁定如主文。
中　　華　　民　　國　　111 　年　　4 　　月　　22　　日
                    消債法庭   法　官  范坤棠
以上正本係照原本作成。　　　　　　　　　　
本裁定不得抗告。
中　　華　　民　　國　　111 　年　　4 　　月　　25　　日
                              書記官  徐大鴻